【裁判字號】    89,易,245
【裁判日期】    890601
【裁判案由】    詐欺
【裁判全文】
臺灣基隆地方法院刑事判決                          八十九年度易字第二四五號
    公  訴  人  臺灣基隆地方法院檢察署檢察官
    被      告  乙○○
右列被告因詐欺案件，經檢察官提起公訴 (八十八年度偵字第六四八三號），本院判
決如左：
    主  文
乙○○意圖為自己不法之所有，以詐術使人將本人之物交付，處有期徒刑陸月。
    事  實
一、乙○○於民國八十七年十二月底，在其所居住之台北縣萬里鄉溪底村富士坪二十
    一之五號，因見甲○○正在尋找土地欲開設家禽水族養殖場，竟意圖為自己不法
    之所有，向甲○○詐稱其於八十二年間在台北縣萬里鄉○○里○○段苦苓坪小段
    九十六地號所使用之國有土地係向國有財產局所承租，可將使用權讓與甲○○，
    致甲○○不疑有他而與乙○○於八十八年二月十日在鄒某前開位於萬里鄉溪底村
    住所簽訂前開土地之土地使用合約書，約定將該土地之使用權讓與甲○○永久使
    用，甲○○並於簽約當日交付訂金新台幣（下同）三十萬元予乙○○，嗣因乙○
    ○始終無法提出前開土地永久使用權或租賃權之證明文件且經向國有財產局查詢
    ，經函覆該土地並未曾出租或借予乙○○，甲○○始知受騙。
二、案經被害人甲○○訴由台灣板橋地方法院檢察署呈請台灣高等法院檢察署檢察長
    令轉台灣基隆地方法院檢察署檢察官偵查起訴。
    理  由
一、訊據被告乙○○固坦承於右開時地與告訴人甲○○訂約讓渡使用權，並收取甲○
    ○交付訂金三十萬元之事實，惟仍否認詐欺犯行，辯稱其確實曾向台北縣政府承
    租上開土地，僅因承辦員更替，其找不到資料而已，惟查被告之詐欺犯行，除經
    告訴人指述甚詳外，並有租賃契約書、土地使用合約書、現場照片在卷可證，且
    證人陳曉玲亦於偵查中證稱被告於訂約時係向告訴人稱其就該土地有承租權，而
    被告亦不否認證人所言，但經告訴人及檢察官先後向財政部國有財產局台灣北區
    辦事處基隆分處查詢結果，均經覆稱台北縣萬里鄉○○里○○段苦苓坪小段九六
    地號國有土地未曾出租或借予乙○○，有該處八十八年七月八日台財產北基二第
    00000000號及八十九年三月三十日台財產北基二第八九五○○○二九六
    四號函在卷可按。而被告迭次指稱其確曾向地方政府承租，惟迄未能提出任何證
    據，並與上開國有財產局之查證未符，且被告亦自承長期未繳任何租金，果有承
    租，當不致如此，是其所辯，顯無可信，其以明知為不實事項告知甲○○，使其
    陷於錯誤而為交易，並交付價金之犯罪事證至為明確，犯行可堪認定。
二、核被告以詐術使人陷於錯誤而交付財物之行為，係犯刑法第三百三十九條第一項
    之詐欺取財罪。審酌被告之素行尚屬正常，因一時貪利而觸法，其行為之情節，
    對被害人所造成危害，以及其犯後迄未與被害人達成和解等一切情狀，量處如主
    文所示之刑。
三、據上論斷，應依刑事訴訟法第二百九十九條第一項前段、刑法第三百三十九條第
    一項、罰金罰鍰提高標準條例第一條前段，判決如主文。
本案經檢察官蔡和憲到庭執行職務
中    華    民    國      八十九      年      六      月        一      日
                                      臺灣基隆地方法院刑事第三庭
                                          法  官  黃  麟  倫
右正本證明與原本無異。
對於本件判決如有不服，應於收受送達後十日內，向本院提出上訴書狀，上訴於臺灣
高等法院，並按他造當事人之人數附具繕本。
    書記官  李  建  霆
中    華    民    國      八十九      年      六      月        一      日
論罪科刑所引法條：
刑法第三百三十九條第一項：
意圖為自己或第三人不法之所有，以詐術使人將本人或第三人之物交付者，處五年以
下有期徒刑、拘役或科或併科一千元以下罰金。


司法院資訊處製作；財團法人民間司法改革基金會備份。
